# 分步实现同一控制下企业合并

提问人：woshixiaomi3 时间：2019-11-09 06:30:18
请教陈版主。合并方应当按照《企业会计准则第 20 号一一企业合并》（以下
简称 “企业合并准则”）和合并财务报表准则的规定编制合并财务报表。合并方在达到合并
之前持有的长期股权投资，在取得日与合并方与被合并方向处于同一最终控制之日孰晚日与
合并日之间已确认有关损益、其他综合收益和其他所有者权益变动，应分别冲减比较报表期
间的期初留存收益或当期损益。
这个意思是将同一控制日起的权益法确认的投资收益、其他综合收益和其他所有者权益变动，全部冲到资本公积，后续再从子公司进入集团之日起至合并日之间将子公司实现的留存收益从资本公积中予以恢复？

回答人：chenyiwei
也可以这样理解。如果此前对该被合并方的股权投资是采用权益法或者作为金融资产核算的，则首先冲回以前历年的权益法核算确认的损益调整、其他综合收益、其他权益变动等，或者前期作为金融资产核算确认的累计公允价值变动，恢复到最初的投资成本，再与当初最初取得投资时对应的子公司权益项目相抵销。
对于合并日增持的这部分股权比例，则采用同一控制下合并的常规方法进行抵销处理。
经过上述处理后，合并报表层面对合并日之前的年度/期间按照合并日后合并方持有股权的比例划分归母和归属少数股东的净资产和净收益。